# 三级公司少数股东权益如何计算

提问人：liuchanglei 时间：2020-02-25 20:36:23
请教陈版，以下情况该如何处理：A公司、E公司分别持有B公司90%、10%的股权，B公司、D公司分别持有C公司80%、20%的股权。那么B公司在编制合并报表时，少数股东持有的C公司的权益比例是20%，还是应当包括E间接持有的8%的股权？
搜狗截图20200225202522.png
(4.09 KB, 下载次数: 26)
2020-2-25 20:25 上传
股权结构

回答人：chenyiwei
B公司在编制合并报表时，少数股东持有的C公司的权益比例是20%。B合并报表层面的少数股东权益是站在B自身角度考虑的，而不是基于A的视角。